臺灣高雄地方法院民事判決　　　　　　 96年度簡上字第139號
上　訴　人　宏榮水電工程有限公司
法定代理人　乙○○○
訴訟代理人　甲○○
被 上訴 人　丙○○
訴訟代理人　丁○○
上當事人間請求侵權行為損害賠償事件，上訴人對於民國96年3
月13日本院95年度雄簡字第3396號第一審判決提起上訴，本院民
國96年8 月8 日言詞辯論終結，判決如下：
    主  文
原判決關於命上訴人給付部分，及該部分假執行之宣告與訴訟費
用負擔之裁判均廢棄。
上開廢棄部分被上訴人在第一審之訴及假執行之聲請均駁回。
第一、二審訴訟費用由被上訴人負擔。
    事  實及理  由
一、本件被上訴人起訴主張：被上訴人於民國93年6 月4 日購買
    坐落於「國榮大樓」，門牌號碼為高雄縣大寮鄉○○○路31
    5 之7 號5 樓之房屋（下稱系爭房屋），並於94年1 月底搬
    入，詎數日後即發現系爭房屋內之浴室馬桶時常堵塞，有糞
    水溢出之現象；至95年2 月止之1 年期間，被上訴人曾多次
    請專業通馬桶師傅清理糞管，始發現1 年來馬桶溢出大量糞
    便污水，均係因「國榮大樓」4 樓共用糞管完全堵塞，致使
    5 樓至12樓之糞便污水自被上訴人所有系爭房屋之馬桶外溢
    ，並造成系爭房屋內部及家具浸在糞便污水中數日，惡臭令
    人難以忍受。然因僅清理糞管情況無法改善，被上訴人乃於
    95 年2月，再委請專業水電師傅挖開前述大樓4 樓之共用糞
    管，方再發現1 年多來糞便污水不斷溢出之主要原因，係4
    樓共用糞管內存在2 根與共用糞管不相關之水管，致使共用
    糞管阻塞。而此2 根水管乃是大樓施工時水管承包商所遺留
    ，上訴人既為「國榮大樓」之糞管管線承包商，因施工不當
    遺留2 根與糞管不相關之水管，造成糞管堵塞之情形，以致
    被上訴人受有財產上之損害，依法自應負損害賠償責任，為
    此，爰依侵權行為法律關係，起訴請求上訴人賠償被上訴人
    財產折舊後損害新臺幣（下同）200,000 元，及打掃清潔所
    支出之費用50,000元，共計250, 000元等語。並於本院審理
    時補稱：被上訴人係自94年年搬入系爭房屋時，始知上訴人
    有前述過失侵權行為之事實，故在2 年內提起本件訴訟，並
    未罹於時效；又「國榮大樓」係在91年間始驗收，故應自驗
    收時始起算消滅時效等語，復聲明：上訴駁回（至原審判決
    駁回被上訴人所請求打掃清潔費中之34,160元之部分，因未
    據被上訴人上訴而告確定）。
二、被上訴人則以：被上訴人雖起訴主張其於93年間購買系爭房
    屋，94年搬入後發現浴室馬桶時常堵塞，糞水溢出，至95年
    2 月委請專業水電師傅挖開4 樓共用糞管，始發現糞管內存
    在2 根與共用糞管不相關之水管，致使共用糞管阻塞云云，
    然因上訴人並未售屋予被上訴人，被上訴人亦未僱請上訴人
    代其修繕房屋，故被上訴人之損害與上訴人並無相關，亦無
    相當因果關係，故本訴顯有請求對象不適格之情；又被上訴
    人既自承於95年初施工後5 個多月以來，糞管完全暢通云云
    ，可知被上訴人並無任何損害可言。況按常理，買受人購買
    房屋後，如發現浴室馬桶不通或任何重大瑕疵，應於保固期
    間向出賣人提出修繕之請求，應不至自行僱用外來專業水電
    師傅修理。再者，就被上訴人所述水管承包商遺留兩根不相
    關之水管之部分，亦與上訴人無涉，上訴人於承包「國榮大
    樓」施工期間，並無施工不當，遺留2 根與糞管不相關之水
    管等情；又因國榮大樓已竣工9 年有餘，而上訴人係82年承
    包前開大樓之水電工程，已超過保固期間，被上訴人可能係
    自行使用不當而將空氣管阻塞，且因共同糞管係延伸至屋頂
    當空氣管，如經人由空氣管丟入亦可能導致兩段水管阻塞，
    故上訴人並無故意或過失造成被上訴人權利之損害，被上訴
    人之請求應屬無據等語置辯。並於本院審理時，除引用上開
    辯詞外，復補稱：被上訴人既係向大寮鄉公所購買系爭房屋
    ，如發現排糞管不通，應向大寮鄉公所請求修復，如係上訴
    人施工不當，亦應為大寮鄉公所對上訴人有所主張或請求；
    另被上訴人所提出之之傢俱、裝潢等估價單，均乃係私文書
    ，且與被上訴人所述之損害，並無因果關係，自不可作為被
    上訴人損害之論據，且被上訴人之損害賠償請求權，早因罹
    於時效而消滅等語。並聲明求為判決：(一)原判決命上訴人給
    付被上訴人215,840 元及自95年5 月23日起至清償日止，按
    週年利率5 ％計算之利息，暨得為假執行之宣告及上訴人應
    負擔訴訟費用之裁判均廢棄；(二)上開廢棄部分，被上訴人在
    第一審之訴駁回。
三、本件兩造所不爭執之事實：
（一）上訴人承包「國榮大樓」糞管、水電工程施工之期間，係
      自82年至84年間。
（二）被上訴人係於93年間購買系爭房屋，並於94年1 月始遷入
      。
四、則本件之爭點在於：
（一）被上訴人有關侵權行為損害賠償之請求，是否罹於消滅時
      效？
（二）上訴人有無不法侵害被上訴人權利之事實？
五、本院之判斷：
（一）按因侵權行為所生之損害賠償請求權，自請求權人知有損
      害及賠償義務人時起，2 年間不行使而消滅，自有侵權行
      為時起，逾10年者亦同，民法第197 條第1 項定有明文。
      查上訴人承包「國榮大樓」糞管、水電工程施工之期間，
      既係在82年至84年間，此為兩造所不爭執，且被上訴人亦
      係主張上訴人之侵權行為，即係在施工期間之施工行為（
      見本院卷第35頁），則縱以84年12月31日為上訴人承包上
      揭工程施工之末日，且上訴人於當時有施工過失而誤置水
      管之行為，導致被上訴人其後受有財產上之損害，惟因該
      施工行為已經終結而無繼續之性質，故被上訴人雖係94年
      1 月遷入系爭房屋，始知悉有損害及主張應由上訴人賠償
      ，至遲仍應於94年12月31日前對上訴人提出損害賠償之請
      求，然上訴人卻遲至95年5 月1 日始向本院提起本件訴訟
      ，顯已逾上開條文所示10年之消滅時效之期間，上訴人既
      為時效之抗辯，則被上訴人所為之請求，即無理由而應予
      駁回。
（二）因本件事證己經明確，故兩造其餘之爭點及攻擊防禦方法
      ，本院爰不再加以一一論駁，併此敘明。
六、綜上所述，本件被上訴人就侵權行為損害賠償請求權已因罹
    於時效而消滅，上訴人自得拒絕賠償，從而，被上訴人本於
    侵權行為之法律關係，請求上訴人賠償賠償財產折舊後損害
    200,000 元，及打掃清潔所支出之費用50,000元，共計250,
    000 元等情，均為無理由，不應准許。原審判命上訴人仍應
    給付被上訴人215,840 元及自民國95年5 月23日起至清償日
    止按週年利率5 ％計算之利息，並依職權為假執行之宣告，
    就判命上訴人為前揭給付，以及依職權為假執行宣告之部分
    ，尚有未洽，上訴意旨指摘原判決此部分不當，求予廢棄改
    判，為有理由，爰由本院予以廢棄改判如主文第2 項所示。
七、據上論結，本件上訴為有理由，爰依民事訴訟法第436 條之
    1 第3 項、第450 條、第78條，判決如主文。
中　　華　　民　　國　　96　　年　　8 　　月　　22　　日
            民事鳳山分庭審判長法　官　朱玲瑤
                              法　官　許政賢
                              法　官　李怡諄
上正本係照原本作成。
本判決不得上訴。
中　　華　　民　　國　　96　　年　　8 　　月　　22　　日
                              書記官  林豐富
